zh-CN: 灯架样式: 底板; 横臂; 吸顶式; 夹持式; 手摇升降; T 型杆; 桌面; 三脚架; 桁架安装; 壁挂式; 卷扬式; 其他
pt-BR: Suporte de luz estilo: Placa base; Girafa; Montagem no teto; Fixação com grampo; Elevação por manivela; Barra em T; De mesa; Tripé; Montagem em treliça; Montagem na parede; Elevação por catraca; Outro
bg-BG: Стил на стойка за светлина: Основна плоча; Рамо (boom); За таван; Със скоба; С манивела; T-образен профил; Настолна; Статив; За монтаж на ферма; За стена; С навиващ механизъм; Друго
es: Tipo de soporte de iluminación: Placa base; Brazo articulado; Montado en el techo; Con abrazadera; Elevación por manivela; Barra en T; De mesa; Trípode; Montado en truss; Montado en la pared; Elevación por torno; Otro
el: Στυλ βάσης φωτιστικού: Πλάκα βάσης; Βραχίονας; Στήριξη σε οροφή; Με σφιγκτήρα; Με μανιβέλα; Μπάρα τύπου Ταυ; Επιτραπέζιο; Τρίποδο; Στήριξη σε δικτύωμα; Επίτοιχο; Με μηχανισμό ανύψωσης; Άλλο
da: Lysstativstil: Bundplade; Bom; Loftmonteret; Til påspænding; Med håndsving; T-bar; Bordmodel; Stativ; Monteret på truss; Vægmonteret; Med spil; Andet
nb: Lysstativets stil: Bunnplate; Bom; Takmontert; Klemme; Sveiv; T-stang; Bordstativ; Stativ; Trossemontert; Veggmontert; Vinsj-stativ; Annet
hr-HR: Stil stalka za svjetlo: Osnovna ploča; Ruka; Stropni; Sa stezaljkom; S ručicom; T-šipka; Stolni; Tronožac; Montaža na konstrukciju; Zidni; Na navijanje; Ostalo
cs: Provedení stojanu na světlo: Základová deska; Rameno; Montáž na strop; Upínací; S klikou; T-rameno; Stolní; Stativ; Montáž na konstrukci; Montáž na stěnu; Výsuvný s kličkou; Jiné
de: Stil des Lichtstativs: Bodenplatte; Galgen; Deckenmontage; Klemme; Kurbelstativ; Querträger (T-Bar); Tischstativ; Dreibeinstativ; Traversenmontage; Wandmontage; Wind-Up; Sonstige
nl: Lampstatief stijl: Voetplaat; Hengelstatief; Plafondmontage; Klem; Zwengel; T-bar; Tafelmodel; Statief; Truss-montage; Wandmontage; Wind-up; Overige
ja: ライトスタンドスタイル: ベースプレート; ブーム; 天井取り付け; クランプオン; クランクアップ; Tバー; 卓上; 三脚; トラスマウント; 壁掛け; ワインドアップ; その他
sl-SI: Stil stojala za luč: Osnovna plošča; Roka; Stropna namestitev; S spono; Z ročico; T-prečka; Namizni; Trinožno stojalo; Pritrjeno na nosilec; Stenska namestitev; Z navijanjem; Drugo
hu: Lámpaállvány típusa: Talplemezes; Gémes; Mennyezetre szerelhető; Csiptetős; Kurblis; T-rudas; Asztali; Háromlábú; Rácsos tartóra szerelhető; Falra szerelhető; Csörlős; Egyéb
vi: Kiểu chân đế nhẹ: Tấm đế; Cần vươn; Gắn trần; Dạng kẹp; Tay quay; Thanh chữ T; Để bàn; Chân máy 3 chân; Gắn giàn không gian; Gắn tường; Tời quay; Khác
ko: 조명 스탠드 스타일: 베이스 플레이트; 붐; 천장 장착형; 클램프온; 크랭크업; T바; 탁상용; 삼각대; 트러스 장착형; 벽걸이형; 와인드업; 기타
pt-PT: Estilo do suporte de luz: Placa de base; Braço articulado; Montagem no teto; Com grampo; Elevação por manivela; Barra em T; De mesa; Tripé; Montagem em treliça; Montagem na parede; Elevação com manivela; Outro
zh-TW: 燈架款式: 底板; 吊桿架; 天花板安裝; 夾鉗式; 搖把式; T 型桿; 桌上型; 三腳架; 桁架安裝; 壁掛式; 絞盤式; 其他
pl: Styl statywu oświetleniowego: Płyta bazowa; Statyw typu boom; Montaż sufitowy; Mocowany na zacisk; Rozkręcany na korbę; Belka poprzeczna (T-bar); Stołowy; Trójnóg (statyw); Montaż na kratownicy; Montaż ścienny; Podnoszony na korbę; Inne
tr: Işık standı tarzı: Taban plakası; Bom; Tavana monteli; Kelepçeli; Mekanik kollu; T bar; Masaüstü; Tripod; Truss monteli; Duvara monteli; Çevirme kollu; Diğer
fr: Type de pied d’éclairage: Plaque de base; Perche; Monté au plafond; À pince; À manivelle; Barre en T; De table; Trépied; Monté sur structure; Monté au mur; À manivelle/treuil; Autre
it: Stile del supporto per luci: Piastra di base; Giraffa; Da soffitto; A morsetto; A manovella; Barra a T; Da tavolo; Treppiede; Da traliccio; Da parete; A cremagliera; Altro
ru: Стиль осветительной стойки: Плита-основание; Журавль; Потолочное крепление; На струбцине; С лебедкой; Т-образная стойка; Настольный; Штатив; Крепление на ферму; Настенное крепление; Элеваторная стойка; Другое
en: Light stand style: Base plate; Boom; Ceiling-mounted; Clamp-on; Crank-up; T-bar; Tabletop; Tripod; Truss-mounted; Wall-mounted; Wind-up; Other
fi: Kevyen jalustan tyyppi: Pohjalevy; Puomi; Kattoon asennettava; Puristinkiinnitys; Kammellinen; T-tanko; Pöytämalli; Kolmijalka; Trussiin asennettava; Seinään asennettava; Vinssattava; Muu
ro-RO: Stilul suportului de lumină: Placă de bază; Braț; Montare pe tavan; Cu prindere; Cu manivelă; Bară în formă de T; De masă; Trepied; Montare pe structură; Montare pe perete; Cu ridicare mecanică; Altele
lt-LT: Apšvietimo stovo stilius: Pagrindo plokštė; Strėlė; Montuojamas prie lubų; Tvirtinamas spaustuku; Pakeliamas suktuku; T formos strypas; Stalinis; Trikojis; Montuojamas ant santvaros; Montuojamas prie sienos; Pakeliamas sukamuoju mechanizmu; Kita
sk-SK: Štýl stojana na svetlá: Základná doska; Rameno; Stropné; So svorkou; S kľukou; Konzola v tvare T; Stolové; Statív; Na nosník; Nástenné; S navijakom; Iné
th: สไตล์ขาตั้งไฟ: แผ่นฐาน; บูม; ติดเพดาน; แบบหนีบ; แบบมีข้อเหวี่ยง; ทีบาร์; ตั้งโต๊ะ; ขาตั้งสามขา; ติดตั้งบนโครงทรัส; ติดผนัง; แบบหมุนยก; อื่นๆ
sv: Typ av ljusstativ: Bottenplatta; Bom; Takmonterad; Klämfäste; Vevstativ; T-bom; Bordsstativ; Trebensstativ; Trossmonterad; Väggmonterad; Vevstativ; Övrigt